臺灣高雄地方法院行政訴訟裁定　　　　　　110年度全字第2號

聲　請　人　李俊農　　現於法務部○○○○○○○
相　對　人　法務部○○○○○○○

代　表　人　辛孟南　
上列當事人間聲請保全證據事件，本院裁定如下：
    主  文
准於證據保全程序對相對人保管民國110 年5 月18日8 時20分至
8 時50分及同日11時10分至13時30分第七工場內監視器錄影影像
，予以保全證據。
    理  由
一、按證據有滅失或礙難使用之虞，或經他造同意者，得向法院
    聲請保全；就確定事、物之現狀有法律上利益並有必要時，
    亦得聲請為鑑定、勘驗或保全書證，行政訴訟法第176 條準
    用民事訴訟法第368 條第1 項規定定有明文。
二、本件聲請意旨略以：聲請人於相對人第七工場執行有期徒刑
    期間，於民國110 年5 月18日8 時45分許之非工作時間脫下
    口罩飲食，遭科員指責聲請人未戴口罩且在工作時間飲食，
    進而以「未遵守作息時間及防疫指令，經勸導後仍不改善」
    為由懲罰聲請人。然其他受刑人亦於該時段、地點有脫下口
    罩飲食之行為，且未曾經工場管理員指責糾正，故並無禁止
    受刑人於該時段、地點飲食之防疫指令。從而，受刑人於該
    時段、地點脫下口罩飲食行為，並非違反防疫指令經勸導後
    仍不改善之違規行為。聲請人不服而提起申訴，並請求相對
    人調查監視錄影畫面但未被理會，因該監視錄影系統會因一
    定時間經過而自動刪除先前錄影檔，故如待本案訴訟進行調
    查證據程序時，恐將因上述刪除舊錄影檔功能作用致無法調
    查該錄影畫面，以證明聲請人主張事實。為此，懇請准予裁
    定命相對人妥善保全110 年5 月18日8 時20分至8 時50分及
    同日11時10分至13時30分於第七工場內監視器錄影影像等語
    。
三、經查，聲請人前揭聲請，業據其釋明監視錄影系統，會因一
    定時間經過後自動刪除先前錄存檔，因此，如待本案進行調
    查證據時，恐將因上述刪除舊錄影檔功能作用致無法調查該
    錄影畫面，以證明聲請人之主張事實；且經本院書記官電詢
    相對人承辦人員表示：110 年5 月18日當天監視器影帶應該
    是有留存等語。為免本案調查程序時，因相對人保管之監視
    器錄影影像自動刪除舊檔案功能，致無從調得該時段之監視
    錄錄影影像，以佐證聲請人是否有違規行為等情，堪認本件
    確有保全證據之必要，聲請人所請與首揭規定並無不合，應
    予准許。
四、依行政訴訟法第104條、第176條準用民事訴訟法第371條第1
    項、第3項後段，裁定如主文。
中　　華　　民　　國　 110　　年　　6 　　月　　22　　日
                  行政訴訟庭  法  官  謝琬萍
以上正本係照原本作成。
本裁定不得聲明不服。
中　　華　　民　　國　 110　　年　　6 　　月　　23　　日
                              書記官  林麗文